臺灣臺中地方法院民事判決
110年度訴字第2921號
原      告  陳宗論  

被      告  符錦滄  

上列當事人間請求損害賠償事件，本院於民國111年1月19日言詞
辯論終結，判決如下：
    主      文
被告應給付原告新臺幣肆佰參拾肆萬捌仟柒佰元，及其中新臺幣
參拾萬元自民國九十六年九月十日起；其中新臺幣陸拾萬元自民
國九十六年九月十六日起；其餘新臺幣參佰肆拾肆萬捌仟柒佰元
自民國一０七年五月二十三日起，均至清償日止，按週年利率百
分之五計算之利息。
訴訟費用由被告負擔。　　　　
    事實及理由
一、原告主張：被告於民國95年間因投資事業急需用錢，竟向有
    意報考中醫師之伊佯稱：其認識中醫師國家考試出題委員，
    且可提供考古題供伊準備，保證可以通過中醫師國家考試，
    若沒有錄取，可以再行補錄取云云，致伊陷於錯誤，陸續於
    95、96年間，分別交付如附表編號1、2號所示款項予被告。
    期間被告尚於96年間之不詳日期，在不詳地點，以不詳方式
    ，將考選部專技考試司於96年9月6日函覆予伊之公函與成績
    單內容變造為伊符合中醫師國家考試錄取標準，再將變造後
    之公函與成績單交付予伊，藉此取信於伊。迨伊得悉未能順
    利通過96年度之中醫師國家考試，被告仍繼續諉稱之後還會
    補錄取、需繳付相關費用云云，使伊持續陷於錯誤，陸續給
    付如附表編號3至11號所示款項予被告，共計給付被告新臺
    幣（下同）434萬8,700元。被告所為係故意以背於善良風俗
    之方法，不法侵害伊之權利，且違反保護他人之法律，應負
    侵權行為損害賠償責任等情。爰依民法第184條第1項前段、
    後段、第2項規定，提起本件訴訟，並聲明：如主文第1項所
    示。
二、被告於言詞辯論期日陳稱：伊認諾、同意原告之請求等語。
三、按當事人於言詞辯論時為訴訟標的之認諾者，應本於其認諾
    為該當事人敗訴之判決，民事訴訟法第384條定有明文。本
    件原告依民法第184條第1項前段、後段、第2項規定，訴請
    被告給付434萬8,700元及前述利息，既經被告於言詞辯論時
    為認諾（見本院卷第168、173頁），揆之上揭規定，自應為
    被告敗訴之判決。
四、從而，原告依民法第184條第1項前段、後段、第2項規定，
    請求被告應給付原告434萬8,700元，及其中30萬元自96年9
    月10日起；其中60萬元自96年9月16日起；其餘344萬8,700
    元自107年5月23日起，均至清償日止，按週年利率5％計算之
    利息，為有理由，應予准許。
五、據上論結，原告之訴為有理由，依民事訴訟法第78條，判決
    如主文。
中　　華　　民　　國　　111 　年　　 1　　月　　28　　日
                  民事第二庭  法  官  李佳芳
附表：
編號 交付日期 金額 備註   1 95年11月16日 96年3月28日 96年5月30日 90萬元 交付發票日各為95年11月16日、96年3月28日、96年5月30日之本票共3紙   2 96年9月7日 97年5月6日 85萬5,000元     3 96年6月12日 97年5月2日 97年10月30日 35萬3,700元    4 98年5月5日 98年7月31日 40萬元    5 98年10月12日 98年12月23日 30萬元    6 99年1月22日 99年4月21日 99年11月15日 50萬元    7 100年8月12日 100年1月2日 20萬元    8  101年6月6日 101年11月6日 30萬元    9 102年4月18日 102年6月13日 30萬元   10 103年4月23日 103年6月25日 12萬元   11 104年2月12日 104年6月24日 104年9月3日 12萬元  總計  434萬8,700元  
正本係照原本作成。
如對本判決上訴，須於判決送達後20日內向本院提出上訴狀。如
委任律師提起上訴者，應一併繳納上訴審裁判費。
中　　華　　民　　國　　111 　年　　2　　月　　7　　日
                                書記官  蔡柏倫